【裁判字號】    90,交簡上,3
【裁判日期】    900420
【裁判案由】    公共危險
【裁判全文】
臺灣板橋地方法院刑事判決                            九十年度交簡上字第三號
    上  訴  人
    即  被  告  乙○○
右列上訴人因公共危險案件，不服本院八十九年度板交簡字第二九九號，中華民國八
十九年十一月九日第一審判決（聲請簡易判決處刑案號：八十九年度偵字第一六八三
二號），提起上訴，本院管轄之第二審合議庭判決如左：
    主      文
上訴駁回。
    事實及理由
一、本案經本院審理結果，認第一審以上訴人即被告乙○○所為係犯刑法第一百八十
    五條之三之公共危險罪，判處有期徒刑二月，如易科罰金，以三百元折算一日，
    ，又犯刑法第一百三十五條第一項之妨害公務罪，判處有期徒刑二月，如易科罰
    金，以三百元折算一日，並依刑法第五十一條第五款規定，定其應執行刑有期徒
    刑三月，如易科罰金，以三百元折算一日，其認事用法均無違誤（被告行為後，
    刑法第四十一條已於九十年一月四日經立法院修正，總統於同年月十日公告，自
    同年月十二日起施行，依修正後之現行刑法第四十一條第一項前段規定：犯最重
    本刑為五年以下有期徒刑以下之刑之罪，而受六個月以下有期徒刑或拘役之宣告
    ，因身體、教育、職業、家庭之關係或其他正當事由，執行顯有困難者，得易科
    罰金，較諸修正前之規定於被告無何不利，自應按刑法第二條第一項前段規定，
    更正原審所適用之修正前刑法第四十一條，改依原審未及適用之修正後刑法第四
    十一條第一項前段，諭知易科罰金之折算標準），量刑亦屬正當，應予維持，並
    引用第一審判決書記載之事實、證據及理由；又扣案礦泉水空瓶一只，非違禁物
    ，且無何價值效用，是未予宣告沒收，附此敘明。
二、被告上訴意旨以：伊無何酒後不能安全駕駛及襲警行為，於遇警臨檢前，僅曾飲
    用啤酒一瓶，於警員臨檢時，因嗓門較大，質疑警員放任飆車族或縱火犯不抓，
    專找如伊般善良百姓麻煩，引起警員不悅，將伊帶回警局調查，伊嗣後飲畢礦泉
    水，因思及自身生活艱困之境，悲傷激動，而取礦泉水空瓶朝牆壁丟擲云云；惟
    查：被告乙○○於行為後之八十九年九月五日四時十七分許至十八分許止，在警
    局接受測試吐氣所含酒精濃度結果，數值仍高達每公升一零點二九毫克，有酒精
    測試測定單在卷可憑，參酌美國、德國等國家之認定標準，對於酒精濃度呼氣已
    達每公升零點五五毫克（○‧五五MG/L）或血液濃度達百分之零點一一以上者，
    肇事率為一般正常人之十倍，酒精濃度呼氣達每公升零點八五毫克（○‧八五
    MG/L）或血液濃度達百分之零點一七以上者，肇事率為正常人之五十倍，足證其
    於騎乘機車時，已達酒醉且不能安全駕駛動力交通工具之程度無疑；又被告係於
    警局內，見警員聯絡其家人，心生不悅，乃持礦泉水空瓶朝執勤中警員甲○○丟
    擲之事實，亦據證人即警員甲○○結證明確（見本院九十年三月八日訊問筆錄）
    ，且有報告書存卷及被告所丟擲礦泉水空瓶扣案可資佐證，參以被告就其有無持
    礦泉水空瓶朝警員丟擲，於警訊中辯稱係因礦泉水瓶滑手，不小心而丟出（見偵
    查卷第四頁反面），於上訴時，猶具狀稱：「一時悲從心起，激動不已，乃拿起
    喝完空保特瓶往牆上丟」（見八十九年十二月五日上訴狀），於本院訊問時，又
    改稱：「我是看到我妹妹來，很激動，從椅子上站起來不小心把瓶子撞倒」（見
    見本院九十年三月八日訊問筆錄），前後所述情由不一，扞格至鉅，顯難信實，
    俱徵被告否認犯行，無非避就卸責之詞，不足採信，從而其砌詞指摘原判決不當
    ，為無理由，應駁回其上訴。
三、被告經合法傳喚，無正當理由不到庭，爰不待其陳述，逕行判決。
據上論結，應依刑事訴訟法第四百五十五條之一第一項、第三項、第三百六十八條、
第三百七十一條，判決如主文。
本案經檢察官李嘉明到庭執行職務。
中      華      民      國     九十     年      四      月     二十     日
                                    臺灣板橋地方法院交通法庭
                                        審判長法  官  張  谷  輔
                                              法  官  徐  蘭  萍
                                              法  官  蔡  新  毅
右正本證明與原本無異
不得上訴
                                              書記官  謝  麗  秋
中      華      民      國     九十     年      四      月     二十     日


司法院資訊處製作；財團法人民間司法改革基金會備份。
